【裁判字號】    97,勞抗,2
【裁判日期】    970214
【裁判案由】    給付薪資
【裁判全文】
臺灣高等法院民事裁定                   97年度勞抗字第2號
    抗  告  人  甲○○
上列抗告人因與台灣海陸運輸股份有限公司間給付薪資事件，對
於中華民國96年12月13日臺灣臺北地方法院96年度勞訴字第65
號裁定提起抗告，本院裁定如下：
    主  文
原裁定廢棄。
    理  由
一、按除別有規定外，確定之終局判決就經裁判之訴訟標的，有
    既判力；又原告之訴其訴訟標的為確定判決之效力所及者，
    法院應以裁定駁回之，民事訴訟法第400條第1項、第249條
    第1項第7款固分別定有明文，然是否受既判力所及，應就前
    後二訴，是否為同一當事人就同一法律關係而為同一之請求
    以為斷，若有其一不同，即無前開規定之適用。
二、抗告人前主張其於民國92年5月13日受僱於相對人台灣海陸
    運輸股份有限公司之前身信榮實業股份有限公司，擔任元鵝
    輪輪機長，約定僱傭期間為1年，每月薪資新臺幣（下同）
    170,000元，因相對人於92年7月8日違法終止僱傭契約，乃
    起訴請求相對人給付自92年7月8日起僱傭期間屆滿時，按月
    以170,000元計之薪資，嗣減縮聲明，請求相對人給付自92
    年7月8日至92年9月23日止所欠薪資425,000元及遲延利息，
    經原審法院93年度勞簡上字第33號判決抗告人全部勝訴確定
    （下稱前案），於本件再起訴請求相對人給付前案以外，即
    自92年9月24日起至93年5月12日止所欠薪資1,297,667元及
    該部分遲延利息等情，有抗告人起訴狀可稽，並經本院調取
    前案卷宗查明無誤。據此，抗告人於本件所主張之薪資請求
    權，其權利發生之期間及金額，均與前案不同，自不受前案
    確定判決之既判力所拘束，從而其提起本件訴訟，並無違反
    既判力問題。又於可分之請求，原則上無禁止一部起訴必要
    ，而原告減縮聲明後，該減縮部分即視同未起訴，除於本案
    經終局判決後為減縮，應類推民事訴訟法第263條第2項規定
    ，不得再為訴訟上請求外，不生訴權或權利保護必要欠缺問
    題，原裁定以抗告人未敘明正當理由，於前案之本案終局判
    決前減縮聲明後，復為本件請求，係任意分割薪資請求範圍
    ，欠缺訴權保留之正當性基礎理由，認抗告人本件起訴違反
    既判力規定，予以駁回，所持見解，難予贊同，抗告意旨指
    摘原裁定不當，求予廢棄，為有理由，應由本院將原裁定廢
    棄，由原法院依法處理。
三、據上論結，本件抗告為有理由。爰裁定如主文。
中    華    民    國    97    年    2    月     14    日
                      勞工法庭
                        審判長法  官   黃熙嫣
                              法  官   陳玉完
                              法  官   呂太郎
正本係照原本作成。
不得再抗告。
中    華    民    國    97    年    2     月    14    日
                              書記官   黃千鶴


司法院資訊處製作；財團法人民間司法改革基金會備份。
